el: Στυλ μπύρας: Κεχριμπαρένιο; Στυφή; Πικρή; Μαύρη; Διαυγής; Θαμπή; Περίπλοκη; Κρεμώδης; Τραγανό ψήσιμο; Ξηρό κούρδισμα; Γεμάτη; Χρυσή; Θολή; Μεγάλη; Έντονης ανθράκωσης; Ελαφριά; Ελαφριάς ανθράκωσης; Κόκκινη; Ήπια; Γλυκιά; Αφιλτράριστη; Απαστερίωτη; Άλλο
sv: Ölstil: Bärnsten; Astringent; Bitter; Brun; Genomskinlig; Cloudy; Komplex; Krämig; Krispig; Torrt; Full; Gyllene; Dimmig; Tung; Hög kolsyra; Lätt; Låg kolsyra; Rött; Slät; Sött; Ofiltrerad; Opastöriserad; Annat
hu: Sör stílusa: Félbarna; Fanyar; Keserű; Barna; Átlátszó; Átlátszatlan; Összetett; Krémes; Friss; Száraz; Testes; Arany; Homályos; Erős; Magas szénsavtartalom; Gyenge; Alacsony szénsavtartalom; Vörös; Bársonyos; Édes; Szűretlen; Pasztörizálatlan; Egyéb
nb: Ølstil: Rav; Astringent; Bitter; Brun; Gjennomsiktig; Skyet; Kompleks; Kremete; Frisk; Tørr; Full; Gull; Disig; Tung; Mye kullsyre; Lett; Lite kullsyre; Rød; Glatt; Søt; Ufiltrert; Upasteurisert; Annen
hr-HR: Stil piva: Jantar; Trpko; Gorko; Smeđe; Bistro; Mutno; Kompleksno; Kremasto; Svježe; Suho; Puno; Zlatno; Maglovito; Teško; Visoka karbonizacija; Lagano; Niska karbonizacija; Crveno; Pitko; Slatko; Nefiltrirano; Nepasterizirano; Ostalo
tr: Bira Stili: Amber; Buruk; Acı; Kahverengi; Berrak; Bulanık; Karmaşık; Kremsi; Çıtır; Sek; Tam; Gold; Yoğun; Ağır; Yüksek karbonasyon; Hafif; Düşük karbonasyon; Kırmızı; Pürüzsüz; Tatlı; Filtresiz; Pastörize edilmemiş; Diğer
de: Biersorte: Bernstein; Adstringierend; Bitter; Braun; Transparent; Trüb; Komplex; Cremig; Frisch; Trocken; Vollständig; Gold; Rauchig; Schwer; Hoher Kohlensäuregehalt; Leicht; Geringer Kohlensäuregehalt; Rot; Glatt; Süß; Ungefiltert; Nicht pasteurisiert; Sonstiges
pl: Styl piwa: Pomarańczowy; Cierpkie; Gorzkie; Brązowy; Przezroczysty; Mętne; Kompleksowy; Kremowy; Rześkie; Sucha; Pełna; Złota; Lekko mętne; Ciężki; Wysokie nagazowanie; Lekki; Niskie nagazowanie; Czerwony; Gładki; Słodki; Niefiltrowane; Niepasteryzowane; Pozostałe
pt-BR: Estilo de cerveja: Âmbar; Adstringente; Bitter; Marrom; Transparente; Turva; Complexo; Cremoso; Crocante; Seco; Completa; Gold; Hazy; Pesado; Alta carbonatação; Leve; Baixa carbonatação; Vermelho; Suave; Doce; Não filtrada; Não pasteurizada; Outro
zh-TW: 啤酒樣式: 琥珀; 澀味; 苦的; 棕色; 透明; 混濁; 複數; 鮮奶油狀; 脆; 乾式; 全面的; 金色; 朦朧; 重型; 高碳酸的; 輕型; 低碳酸的; 紅; 光滑; 甜; 未過濾; 未經高溫消毒; 其他
sl-SI: Lastnosti piva: Jantar; Trpko; Grenek; Rjavo; Čisto; Motno; Kompleksno; Kremasto; Čist; Suho; Polno; Zlato; Megleno; Močen; Visoka vsebnost ogljikovega dioksida; Rahel; Nizka vsebnost ogljikovega dioksida; Rdeče; Gladko; Sladko; Nefiltrirano; Nepasterizirano; Drugo
ko: 맥주 스타일: 호박; 떫은맛; 쓴맛; 갈색; 투명; 흐림; 복합; 크리미; 상쾌함; 드라이; 전체; 금색; 탁함; 무거움; 고탄산; 가벼움; 저탄산; 레드; 매끄러운; 스위트; 여과하지 않음; 저온 살균하지 않음; 기타
cs: Pivní styl: Jantar; Adstringentní; Hořké; Hnědé; Průhledný; Zakouřené; Komplexní; Krémová; Řízné; Suché; Plný; Zlatá; Nevýrazné; Těžká; Hodně sycené; Lehká; Málo sycené; Červené; Hladký; Sladké; Nefiltrované; Nepasterizované; Jiné
vi: Phong cách bia: Hổ phách; Chất làm se; Đắng; Màu nâu; Chân may trong suốt; Đục; Phức; Mịn; Dễ tan; Không ngọt; Toàn bộ; Vàng; Chếnh choáng say; Nặng; Cacbonat hóa cao; Nhẹ; Cacbonat thấp; Vang đỏ; Nhẵn; Ngọt; Chưa lọc; Chưa tiệt trùng; Khác
ru: Характеристики пива: Амбер; Вяжущее; Биттер; Браун; Светлое; Клауд; Сложное; Сливочное; Хрустящее; Сухое; Фул; Золотое; Нефильтрованное; Крепкое; С высокой карбонизацией; Легкое; С низкой карбонизацией; Красное; Мягкое; Сладкое; Нефильтрованное; Непастеризованное; Другое
zh-CN: 啤酒款式: 琥珀; 涩味; 苦味; 棕色; 透明; 浑浊型; 复杂; 乳脂状; 清爽; 干; 全; 金色; 浑浊; 重; 高碳酸饱和度; 轻; 低碳酸饱和度; 红酒; 光滑; 甜型; 原浆; 未经消毒; 其他
pt-PT: Estilo de cerveja: Âmbar; Adstringente; Amarga; Castanho; Cristalino; Cloudy; Complexa; Cremoso; Crisp; Seco; Completo; Ouro; Hazy; Elevada; Alta carbonatação; Ligeira; Baixa carbonatação; Tinto; Macio; Doce; Não filtrada; Não pasteurizada; Outro
lt-LT: Alaus tipas: Gintarinis; Sutraukiančio skonio; Kartus; Rudas; Grynas; Drumstas; Sodrus; Kreminio skonio; Gaivus; Sausas; Pilnas skonių; Auksinis; Drumzlinas; Sunkus; Stipriai karbonizuotas; Lengvas; Švelniai karbonizuotas; Raudonas; Tolygus; Saldus; Nefiltruotas; Nepasterizuotas; Kita
da: Ølstil: Rav; Astringent; Bitter; Brun; Klar; Uklar; Kompleks; Cremet; Sprød; Tør; Fuldt; Guld; Hasselnøddebrun; Tung; Høj kulsyre; Let; Lav kulsyre; Rød; Glat; Sød; Ufiltreret; Upasteuriseret; Andet
en: Beer style: Amber; Astringent; Bitter; Brown; Clear; Cloudy; Complex; Creamy; Crisp; Dry; Full; Gold; Hazy; Heavy; High carbonation; Light; Low carbonation; Red; Smooth; Sweet; Unfiltered; Unpasteurised; Other
it: Stile di birra: Ambra; Astringente; Amaro; Marrone; Trasparente; Nuvoloso; Complessa; Cremoso; Croccante; Secco; Pieno; Oro; Nebbioso; Pesante; Alta carbonatazione; Leggero; Bassa carbonatazione; Rosso; Liscio; Dolce; Non filtrato; Non pastorizzato; Altro
nl: Bierstijl: Amber; Samentrekkend; Bitter; Bruin; Transparant; Troebel; Complex; Romig; Fris; Droog; Volledig; Gold; Vaag; Zwaar; Hoge carbonatatie; Licht; Lage carbonatatie; Rood; Glad; Zoet; Ongefilterd; Ongepasteuriseerd; Andere
es: Estilo de cerveza: Ámbar; Astringente; Amarga; Marrón; Clara; Turbia; Complejo; Cremoso; Crujiente; Seco; Total; Dorado; Brumosa; Pesado; Alta carbonatación; Ligero; Baja carbonatación; Rojo; Suave; Dulce; Sin filtrar; Sin pasteurizar; Otros
bg-BG: Стил на бирата: Амбър; Танинова; Горчива; Кафява; Ясна; Мътна; Комплексна; Кремообразна; Свежа; Суха; Пълна; Златна; Мъглива; Тежка; Висока карбонизация; Лека; Ниска карбонизация; Червена; Мека; Сладка; Нефилтрирана; Непастьоризирана; Други
ja: ビールの特性: アンバー; アストリンゼント; ビター; ブラウン; クリア; クラウディ; コンプレックス; クリーミー; クリスプ; ドライ; フル; ゴールド; ヘイジー; 重い; 高炭酸; 軽い; 低炭酸; レッド; スムース; スウィート; 未濾過; 未殺菌; その他
sk-SK: Druh piva: Jantárový; Trieslovinový; Horký; Hnedý; Číry; Kalný; Komplexný; Krémový; Chrumkavý; Suchý; Plný; Zlatý; Zahmlený; Ťažký; Vysoká karbonizácia; Svetlý; Nízka karbonizácia; Červený; Hladký; Sladký; Nefiltrovaný; Nepasterizovaný; Iné
th: สไตล์เบียร์: อำพัน; ฝาด; ขม; สีน้ำตาล; โปร่งใส; มีฟองฟูนุ่ม; รูปแบบซับซ้อน; ครีมมี่; คริสป์; ไม่หวาน; ทั้งหมด; โกลด์; สีขุ่น; ตึงมาก; คาร์บอเนตสูง; ตึงเล็กน้อย; คาร์บอเนตต่ำ; แดง; เรียบ; หวานมาก; ไม่ผ่านการกรอง; ไม่ผ่านการพาสเจอร์ไรส์; อื่นๆ
ro-RO: Stil bere: Ambră; Astringentă; Amară; Maro; Limpede; Tulbure; Aromă complexă; Cremoasă; Seacă cu carbonatare ridicată; Seacă; Cu gust bogat; Aurie; Artizanală; Ridicat; Carbonatare ridicată; Cu conținut redus de alcool; Carbonatare redusă; Roșie; Cu gust plăcut; Dulce; Nefiltrată; Nepasteurizată; Altele
fr: Style de bière: Ambre; Astringent; Amer; Marron; Clair; Nuageux; Complexe; Crémeux; Croustillant; Sec; Complet; Or; Brumeux; Lourd; Carbonatation élevée; Léger; Faible carbonatation; Rouge; Lisse; Doux; Non filtré; Non pasteurisé; Autre
fi: Oluen tyyli: Meripihka; Kirpeä; Bitter; Ruskea; Läpinäkyvä; Samea; Monimutkainen; Kermainen; Raikas; Kuiva; Täysi; Kulta; Utuinen; Raskas; Korkea hiilihappopitoisuus; Kevyt; Matala hiilihappopitoisuus; Punainen; Sileä; Makea; Suodattamaton; Pastöroimaton; Muu